【裁判字號】    97,訴,3281
【裁判日期】    970916
【裁判案由】    搶奪等
【裁判全文】
臺灣臺中地方法院刑事判決              97年度訴字第3281號
公  訴  人  臺灣臺中地方法院檢察署檢察官
被      告  甲○○
                    （
上列被告因搶奪等案件，經檢察官提起公訴（97年度偵緝字第14
11、1412號、97年度偵字第16816號），被告於準備程序中就被
訴事實為有罪之陳述，經本院合議庭評議後裁定由受命法官獨任
改行簡式審判程序，判決如下：
    主    文
甲○○共同犯竊盜罪，累犯，處有期徒刑伍月。又共同犯搶奪未
遂罪，累犯，處有期徒刑捌月。又共同犯竊盜罪，累犯，處有期
徒刑伍月。又犯侵入住宅罪，累犯，處有期徒刑月。又犯毀損
他人物品罪，累犯，處有期徒刑肆月。又犯不能安全駕駛動力交
通工具罪，累犯，處有期徒刑月。又犯竊盜罪，累犯，處有期
徒刑陸月。應執行有期徒刑貳年貳月。
    犯罪事實
一、甲○○前因搶奪罪，經臺灣臺東地方法院於民國93年12月28
    日以93年度訴字第180號判處有期徒刑八月確定；又因竊盜
    罪，經臺灣高等法院花蓮分院於94年3月22日以94年度上訴
    字第38號判處有期徒刑四月、四月、七月、八月、四月，應
    執行有期徒刑二年確定；再因搶奪罪，經臺灣高雄地方法院
    於94年4月7日以94年度訴字第165號判處有期徒刑一年確定
    ；前開有期徒刑八月、四月、四月、七月、八月、四月、一
    年部分，經臺灣高雄地方法院於94年11月2日以94年度聲字
    第3733號裁定，合併應執行有期徒刑三年六月確定，嗣經臺
    灣高雄地方法院於96年7月16日以96年度聲減字第110號裁定
    ，予以減刑後合併定其應執行有期徒刑一年九月確定；於94
    年4月13日入監執行，甫於96年8月19日縮短刑期執行完畢，
    猶不知悔改。
二、甲○○竟與林建樺二人基於共同竊盜及搶奪之犯意聯絡，意
    圖為自己不法之所有，(一)先於97年2月8日15時46分許，林建
    樺騎乘其所有車牌號碼RP9—632號輕型機車，而甲○○以步
    行之方式，前往臺中縣豐原市○○路682號前，甲○○見戊○○所有車牌號碼POD—333號光陽廠牌黑色重型機車停放該
    處，認為有機可趁，乃提議行竊供為搶奪之代步工具使用，
    經林建樺同意後，即由甲○○以其所有之鑰匙一支，再由甲○○、林建樺共同以啟動電門發動引擎之方式，著手行竊該
    黑色重型機車，得手後，即由林建樺騎乘該車牌號碼POD—3
    33號黑色重型機車搭載甲○○，前往臺中縣豐原市區閒晃，
    沿途尋找行搶目標；(二)於97年2月8日15時50分許，在臺中縣
    豐原市○○路236號前，見劉靜怡獨自一人於路上行走，認
    為有機可趁，林建樺即騎乘機車自劉靜怡後方接近，乘劉靜
    怡不及防備之際，再由甲○○下手搶奪劉靜怡之皮包，惟因
    劉靜怡發現遭搶後，奮力抵抗，因而搶奪財物未遂；(三)甲○○與林建樺因騎乘行竊而得之前開黑色重型機車搶奪財物未
    遂，為避免遭警查緝，又於97年2月8日17時許，在臺中縣潭
    子鄉○○路○段331巷2之1號前，見余家汝之丙○○所有車牌
    號碼IMX—562號三陽廠牌綠色重型機車停放該處，認為有機
    可趁，乃由甲○○把風，林建樺以其所有之鑰匙一支，以啟
    動電門發動引擎之方式，著手行竊該綠色重型機車，得手後
    ，甲○○、林建樺即將前開車牌號碼POD—333號黑色重型機
    車棄置在臺中縣潭子鄉○○街59號前，事後於97年2月11日
    上午10時10分許尋獲，並經發還戊○○領回。而該車牌號碼
    IMX—562號綠色重型機車，則於97年2月9日15時30分許，在
    臺中縣豐原市○○路690號尋獲，並經發還余家汝領回。
三、甲○○於97年6月15日19時許，在南投縣南投市區親戚家中
    ，飲用米酒後，竟因與乙○○有過口角衝突，遂藉助酒力，
    基於無故侵入他人住宅及毀損他人物品之犯意，於97年6月
    15日21時許，未經乙○○之同意或授權，擅自侵入南投縣草
    屯鎮○○街56巷22號2樓乙○○住處，並徒手毀損乙○○所
    有之大門一扇、電冰箱一台、電風扇一台、17吋電腦液晶螢
    幕一個、紅酒三瓶、櫥櫃玻璃等物品。嗣經警方於97年6月1
    5日21時許，接獲報案到場處理時甲○○為逃避警方追緝，
    竟基於竊盜之犯意，於97年6月15日22時許，在南投縣草屯
    鎮○○街與明正巷之交岔路口，見丁○○所有車牌號碼H4—
    9266號自小客車鑰匙未拔除，認為有機可趁，遂徒手行竊該
    自小客車得手，以供逃逸之代步工具使用；甲○○於行竊該
    自小客車得手後，明知其於當晚19時許飲用米酒五、六杯後
    ，已達不能安全駕駛動力交通工具之程度，為逃避警察追緝
    ，竟仍於97年6月15日22時10分許，駕駛該車牌號碼H4—926
    6號自小客車，沿草屯鎮明正巷由西往東方向行駛，嗣因酒
    後駕車操控能力減低而撞擊路邊停放之車牌號碼W9—6425號
    紅色自小客車再撞擊附近土地公廟旁之路燈，而為警當場逮
    捕，經查獲員警當場對甲○○施以呼氣測試其酒精濃度結果
    ，其呼氣中酒精濃度值為每公升0.53毫克，因而獲悉上情。
四、案經臺中縣警察局豐原分局報告、乙○○訴由南投縣政府警
    察局草屯分局報告臺灣臺中地方法院檢察署檢察官偵查起訴
    。
    理    由
一、訊據被告甲○○對於前揭時地，與共犯林建樺共同行竊被害
    人戊○○所有車牌號碼POD—333號黑色重型機車、被害人余
    家汝之子丙○○所有車牌號碼IMX—562號綠色重型機車得手
    ，及共同搶奪被害人劉靜怡之財物未遂，另無故侵入告訴人
    乙○○之住處毀損其財物，並單獨行竊被害人丁○○所有車
    牌號碼H4—9266號自小客車得手，復於飲酒後駕駛自小客車
    超過酒測值等情，業經坦認屬實，核與被害人余家汝、劉靜
    怡、戊○○、丁○○、證人即丁○○之子邱鉦懿、告訴人乙○○、證人郭妯顰於警詢中之指述情節及共犯林建樺於警詢
    、偵查中之證述內容均屬相符，並有被害人余家汝領回失竊
    綠色重型機車之贓物認領保管單一份、被告與共犯林建樺帶
    同警方起獲贓車之現場照片一張、被害人戊○○領回失竊黑
    色重型機車之贓物認領保管單一份、被告行竊現場監視器錄
    影翻拍照片二十二張、道路交通事故現場圖一份、道路交通
    事故現場照片二十張、南投縣政府警察局草屯分局道路交通
    事故當事人酒精測定紀錄表一份、刑法第一百八十五條之三
    案件測試觀察紀錄表一份、同心圓測試圖一份、南投縣政府
    警察局舉發違反道路交通管理事件通知單一份、案發現場照
    片十二張在卷可稽，被告自白供述與現有事證相符，應堪置
    信。本件事證已臻明確，被告犯行，洵堪認定。
二、被告就犯罪事實二(一)、(三)竊盜被害人戊○○、余家汝之子丙○○所有之前開重型機車及犯罪事實三竊盜被害人丁○○之
    前開自小客車之犯行，核其所為，分別係犯刑法第三百二十
    條第一項之竊盜罪。又被告就犯罪事實二(二)搶奪被害人劉靜
    怡財物未遂之犯行，核其所為，係犯刑法第三百二十五條第
    三項、第一項之搶奪未遂罪。而被告就犯罪事實三擅自侵入
    告訴人乙○○住處搗毀物品之犯行，核其所為，係犯刑法第
    三百零六條第一項之無入侵入住宅罪、第三百五十四條之毀
    損罪。另被告就犯罪事實三於酒後駕駛前開行竊而得之自小
    客車撞擊路邊停放之車輛及路燈之犯行，核其所為，係犯刑
    法第一百八十五條之三之公共危險罪。被告與共犯林建樺二
    人就前開竊盜被害人戊○○、余家汝之子丙○○所有之重型
    機車得手及搶奪被害人劉靜怡財物未遂之犯行間，有共同實
    行犯罪之犯意聯絡及行為分擔，為共同正犯。按未遂犯之處
    罰，以有特別規定者為限，並得按既遂犯之刑減輕之，刑法
    第二十五條第二項定有明文。被告著手搶奪被害人劉靜怡之
    財物，未經得手即遭查獲，係屬未遂犯，爰依刑法第二十五
    條第二項之規定，就搶奪部分予以減輕其刑。被告所犯前開
    三次竊盜罪、一次搶奪未遂罪、一次擅自侵入住宅罪、一次
    毀損罪、一次公共危險罪等七者間，其犯意個別，行為互殊
    ，法益亦異，應予分論併罰。查：被告前因搶奪罪，經臺灣
    臺東地方法院於93年12月28日以93年度訴字第180號判處有
    期徒刑八月確定；又因竊盜罪，經臺灣高等法院花蓮分院於
    94年3月22日以94年度上訴字第38號判處有期徒刑四月、四
    月、七月、八月、四月，應執行有期徒刑二年確定；再因搶
    奪罪，經臺灣高雄地方法院於94年4月7日以94年度訴字第16
    5號判處有期徒刑一年確定；前開有期徒刑八月、四月、四
    月、七月、八月、四月、一年部分，經臺灣高雄地方法院於
    94年11月2日以94年度聲字第3733號裁定，合併應執行有期
    徒刑三年六月確定，嗣經臺灣高雄地方法院於96年7月16日
    以96年度聲減字第110號裁定，予以減刑後合併定其應執行
    有期徒刑一年九月確定；於94年4月13日入監執行，甫於96
    年8月19日縮短刑期執行完畢等情，此有臺灣高等法院被告
    前案紀錄表在卷為憑，被告前受有期徒刑之執行完畢後，五
    年以內故意再犯有期徒刑以上之前開七罪，均為累犯，應依
    刑法第四十七條第一項之規定，分別加重其刑，並就搶奪未
    遂罪部分先加後減之。爰審酌被告於96年8月20日甫因有期
    徒刑執行完畢出監，不知反省悔悟，謀求正當工作，以獲取
    生活所需，竟因出獄後，謀職不易，且家中經濟狀況不佳，
    即思以行竊、搶奪方式，獲取不正當利益，先行竊被害人戊○○所有之黑色重型機車以供搶奪被害人劉靜怡財物之用，
    之後因搶奪未遂，為免遭查緝，即將該黑色重型機車丟棄，
    另行行竊被害人余家汝之子丙○○所有之綠色重型機車，復
    因細故即率性於飲酒後擅自侵入告訴人乙○○住宅搗毀其住
    處之物品，事後又為免衝動行徑遭警追緝，再度行竊被害人
    丁○○所有之自小客車以供逃逸之用，酒後倉皇駕車逃逸中
    ，不慎撞及路邊停放之自小客車及路邊之路燈，被告一再觸
    法犯紀之行為，誠屬可議，惟因被告犯罪後業經坦承犯行，
    犯後態度良好，且行竊之車輛業經尋獲發還被害人領回，而
    搶奪部分則未及得手，實際並未獲得任何財物等一切情狀，
    分別量處如主文所示之刑，並合併定其應執行之刑，以示懲
    儆。
三、至於被告所有之鑰匙一支、共犯林建樺所有之鑰匙一支，雖
    均係供共同行竊所用之物，惟因未經扣案，且由現有卷證亦
    無從查證其下落，顯已滅失，為免日後執行困難，爰不予宣
    告沒收，附此敘明。
據上論斷，應依刑事訴訟法第二百七十三條之一第一項、第二百
九十九條第一項前段，刑法第二十八條、第一百八十五條之三、
第三百零六條第一項、第三百二十條第一項、第三百二十五條第
三項、第一項、第三百五十四條、第二十五條第二項、第四十七
條第一項、第五十一條第五款，刑法施行法第一條之一，判決如
主文。
中    華    民    國    97    年    9     月    16    日
                  刑事第五庭    法  官  巫淑芳
上正本證明與原本無異。
如不服本判決，應於收受送達後10日內向本院提出上訴書狀（應
敘述具體理由並附繕本）。
上訴書狀如未敘述理由，應於上訴期間屆滿後20日內補提理由書
於本院。
                                書記官  王麗麗
中    華    民    國    97    年    9     月    16    日
附錄論罪科刑法條：
中華民國刑法第185條之3：
服用毒品、麻醉藥品、酒類或其他相類之物，不能安全駕駛動力
交通工具而駕駛者，處一年以下有期徒刑、拘役或科或併科十五
萬元以下罰金。
中華民國刑法第306條：
無故侵入他人住宅、建築物或附連圍繞之土地或船艦者，處一年
以下有期徒刑、拘役或三百元以下罰金。
無故隱匿其內，或受退去之要求而仍留滯者，亦同。
中華民國刑法第320條：
意圖為自己或第三人不法之所有，而竊取他人之動產者，為竊盜
罪，處五年以下有期徒刑、拘役或五百元以下罰金。
意圖為自己或第三人不法之利益，而竊佔他人之不動產者，依前
項之規定處斷。
前二項之未遂犯罰之。
中華民國刑法第325條：
意圖為自己或第三人不法之所有，而搶奪他人之動產者，處六月
以上五年以下有期徒刑。
因而致人於死者，處無期徒刑或七年以上有期徒刑，致重傷者，
處三年以上十年以下有期徒刑。
第一項之未遂犯罰之。
中華民國刑法第354條：
毀棄、損壞前二條以外之他人之物或致令不堪用，足以生損害於
公眾或他人者，處二年以下有期徒刑、拘役或五百元以下罰金。


司法院資訊處製作；財團法人民間司法改革基金會備份。
